【裁判字號】    91,訴,2296
【裁判日期】    920307
【裁判案由】    
【裁判全文】
臺灣桃園地方法院民事判決  九十一年訴字第二二九六號
    原      告  泛亞商業銀行股份有限公司
    法定代理人  丙○○
    訴訟代理人  乙○○
    被      告  鉅伸機械股份有限公司
                            設.
    兼右一人法
    定代理人及
    左二人訴訟
    代  理  人  丁○○      住.
    被      告  甲○○      住.
                戊○○      住.
右當事人間請求清償債務事件，本院判決如左：
    主    文
被告應連帶給付原告新台幣玖拾壹萬元。
訴訟費用由被告連帶負擔。
本判決於原告以新台幣拾萬肆仟元為被告供擔保後，得為假執行。
    事    實
甲、原告方面：
一、聲明：求為判決除供擔保金額外，如主文所示。
二、陳述：被告鉅伸機械股份有限公司（下簡稱鉅伸公司）以其餘被告為連帶保證人
    ，於民國八十五年一月二十日向原告借用新台幣（下同）一百萬元，期間自八十
    五年一月二十日起至八十六年一月二十日止，約定利息按年息百分之十‧七一計
    算（原約定按年息百分之十‧二五七計算，自訂約後每滿三個月按當時本行基本
    放款利率及加減碼標準調整），被告鉅伸公司應按期於每月二十日繳付利息，本
    金到期一次攤還，且如有一期債務未按期履行時，則全部債務視為到期；另逾期
    清償在六個月以內者，按上開利率百分之十，超過六個月以上者，按上開利率百
    分之二十加付違約金。詎料被告鉅伸公司於八十六年一月二十日到期前雖均有按
    期繳付利息，然於八十六年一月二十日到期後，卻無力一次償還本金，嗣經兩造
    協議，另行簽訂分期清償切結書，同意就本件借款所衍生之債務依該切結書所載
    內容及攤還方式清償，並約定如有不能在約定期間內悉數攤還、或攤還不及約定
    之數額，或有任何一期未按時攤還之情事發生，或借保人等有原借款契約（或借
    據）、約定書加速條款之情事發生，借保人等即喪失分期償還利益，所有分期償
    還債務視為全部即時到期。茲因被告鉅伸公司僅依上開分期清償切結書所載攤還
    方式，攤還自八十六年二月二十日起至八十六年九月二十日止共八期之分期款，
    自第九期即八十六年十月二十日起，即未按期攤還，依約定全部債務視為即時到
    期，被告鉅伸公司自應將尚積欠之第九期至第三十六期（計二十八期），每期三
    萬二千五百元，共計九十一萬元一次予以返還。而被告丁○○、戊○○、甲○○
    係原告與被告鉅伸公司間上開分期清償協議之連帶保證人，依法自亦應連帶負責
    。為此，爰依分期清償切結書及連帶保證之法律關係，提起本件訴訟。
三、證據：提出放款借據一份、分期清償切結書一份、一般放款查詢單二紙、約定書
    四份、戶籍謄本、公司變更登記表等為證。
乙、被告方面：
一、聲明：求為判決駁回原告之訴。
二、陳述：對於原告請求之金額無意見，確實僅有攤還八期，其餘均未還，目前無力
    一次清償。
    理    由
甲、程序方面：
    按訴狀送達後，原告不得將原訴變更或追加他訴。但擴張或減縮應受判決事項之
    聲明者，不在此限，民事訴訟法第二百五十五條第一項第三款定有明文。本件原
    告原起訴請求被告應連帶給付八十萬二千五百十九元，及自八十六年九月二十日
    起至清償日止，按年息百分之十‧七一計算之利息，並自八十六年十月二十一日
    起至清償日止，逾期在六個月以內者，按上開利率百分之十，超過六個月以上者
    ，按上開利率百分之二十計算之違約金，嗣於本院審理中變更聲明為被告應連帶
    給付原告九十一萬元，此係擴張、減縮應受判決事項之聲明，揆諸前揭法條規定
    ，自應准許。
乙、得心證之理由：
一、本件原告主張之事實，已據其提出放款借據一份、分期清償切結書一份、一般放
    款查詢單二紙、約定書四份、戶籍謄本、公司變更登記表等為證，核屬相符，且
    為被告所不爭執，自堪信原告之主張為真實。
二、從而，原告依分期清償切結書及連帶保證契約之法律關係，請求被告連帶給付尚
    欠之金額九十一萬元，為有理由，應予准許。
三、原告陳明願供擔保以代釋明聲請宣告假執行，經核無不合，爰酌定相當擔保金額
    准許之。
四、據上論結，本件原告之訴為有理由，依民事訴訟法第八十五條第二項、第三百九
    十條第二項，判決如主文。
中      華      民      國    九十二    年      三      月      七      日
                                臺灣桃園地方法院民事第一庭
~B法      官  黃若美
右為正本，係照原本作成。
如對本判決上訴，須於判決送達後廿日內向本院提出上訴狀
中      華      民      國    九十二    年      三      月      十二      日
~B法院書記官  劉德壽


司法院資訊處製作；財團法人民間司法改革基金會備份。
